【裁判字號】    90,易,626
【裁判日期】    901016
【裁判案由】    毒品危害防制條例
【裁判全文】
臺灣士林地方法院刑事判決                            九十年度易字第六二六號
    公  訴  人  臺灣士林地方法院檢察署檢察官
    被      告  甲○○
右列被告因違反毒品危害防制條例案件，經檢察官提起公訴（九十年偵字第一一一四
號、九十年度毒偵字第一五八號），本院判決如左：
    主  文
甲○○持有第一級毒品，累犯，處有期徒刑柒月，扣案之海洛因貳包（驗餘淨重參點
伍貳公克）沒收銷燬；又連續施用第二級毒品，累犯，處有期徒刑玖月，扣案之安非
他命玖包（驗餘淨重壹零柒點零零貳壹公克）及參個殘渣袋內之安非他命（量微無法
計重）均沒收銷燬，扣案之殘渣袋參個、電子秤壹個、封口機貳台、分裝袋參佰肆拾
貳個、吸食器貳個及酒精燈壹個均沒收。應執行有期徒刑壹年貳月，扣案之安非他命
玖包（驗餘淨重壹零柒點零零貳壹公克）、海洛因貳包（驗餘淨重參點伍貳公克）及
參個殘渣袋內之安非他命（量微無法計重）均沒收銷燬；扣案之殘渣袋參個、電子秤
壹個、封口機貳台、分裝袋參佰肆拾貳個、吸食器貳個及酒精燈壹個均沒收。
    事  實
一、甲○○曾因違反麻醉藥品管理條例案件，經本院判處有期徒刑八月確定；另犯販
    賣化學合成麻醉藥品安非他命罪，經最高法院判處有期徒刑三年十月確定，合併
    執行有期徒刑四年二月，於民國八十六年二月五日假釋出監，並於八十八年五月
    二十二日縮刑期滿執行完畢。又因施用毒品案件，經本院以八十八年度毒聲字第
    一四六七號裁定送觀察、勒戒後，認無繼續施用毒品之傾向，由台灣士林地方法
    院檢察署於八十八年八月十三日以八十八年度偵字第五八二三號、第七六五Ｏ號
    為不起訴處分確定。再因施用毒品案件，經本院以八十八年度毒聲字第二二三五
    號裁定送觀察、勒戒後，仍認無繼續施用毒品之傾向，由台灣士林地方法院檢察
    署於八十八年十一月二十日以八十八年度毒偵字第八五五號為不起訴處分確定。
    甲○○又因施用毒品案件，經本院於八十八年十二月二十四日以八十八年度毒聲
    字第二七六Ｏ號裁定送強制戒治，並於八十九年二月二十二日以八十九年度易字
    第一五Ｏ號判決判處有期徒刑六月，於八十九年五月三日確定。嗣被告因戒治成
    效經評定為合格，經本院以八十九年毒聲字第一二七六號裁定停止戒治，所餘期
    間付保護管束，並於八十九年七月十二日交付保護管束，詎甲○○猶不知悔改，
    於保護管束期間內，復基於概括犯意，自八十九年九月某日起至九十年一月十日
    二十時止，在台北縣八里鄉○○路○段三八Ｏ之九號五樓租屋處，連續施用第二
    級毒品安非他命，為警於九十年一月十一日凌晨一時二十分許，在台北縣八里鄉
    ○○路○段三八Ｏ之九號地下二樓停車場查獲，並扣得其所有之安非他命三包（
    淨重三十六點五一四九公克）及吸食器一個，再於同日凌晨一時五十分許，台北
    縣八里鄉○○路○段三八Ｏ之九號五樓甲○○住處查獲同案被告林淑惠、李承哲
    （檢察官另為不起訴處分），並扣得甲○○所有之安非他命五包（驗餘淨重七十
    點一八公克）、海洛因二包（驗餘淨重三點五二克）、殘渣袋三個、電子秤一個
    、封口機二台、分裝袋三四二個。又於同日凌晨二時二十分許，在台北縣八里鄉
    ○○路三八Ｏ號地下室停車場李承哲所有車號七Ａ─Ｏ五六一號自用小客車內查
    獲甲○○所有之安非他命一包（淨重Ｏ點三Ｏ七二公克）、吸食器一個及酒精燈
    一個。
二、案經臺北縣警察局板橋分局報請臺灣士林地方法院檢察署檢察官偵查起訴。
    理  由
一、右開犯罪事實，業據被告甲○○於審理時坦承不諱，核與同案被告林淑惠、李承
    哲供述情節相符，被告被查獲時所採集之尿液，經送檢驗結果，發現確有甲基安
    非他命之陽性反應，有台北縣政府衛生局九十年二月一日北衛檢字第Ｏ四二七五
    號尿液煙毒檢驗成績書及台北縣警察局毒品案件被移送人姓名及代碼對照表各一
    份在卷可稽，復有安非他命九包（驗餘淨重一Ｏ七點ＯＯ二一公克）、海洛因二
    包（驗餘淨重三點五二克）、殘渣袋三個、電子秤一個、封口機二台、分裝袋三
    四二個、吸食器二個及酒精燈一個扣案可資佐證。又扣案之白粉二包，經送鑑定
    結果，含海洛因成分，有法務部調查局九十年二月六日00000000號鑑定
    通知書附卷可憑；扣案之顆粒九包，經送檢驗結果，含有甲基安非他命成分，有
    憲兵司令部刑事鑑識中心九十年二月二日（九Ｏ）綱得字第Ｏ一四九六號、第Ｏ
    一四九九號、第Ｏ一五ＯＯ號鑑驗通知書三紙在卷可據。事證明確，被告犯行堪
    以認定。
二、按施用毒品經觀察勒戒後，無繼續施用毒品傾向者，由檢察官為不起訴處分後，
    五年內再施用毒品罪，經觀察、勒戒後，認有繼續施用毒品之傾向或三犯以上者
    ，應由法院審理，毒品危害防制條例第二十條第三項定有明文。經查前因施用毒
    品案件，經本院以八十八年度毒聲字第一四六七號裁定送觀察、勒戒後，認無繼
    續施用毒品之傾向，由台灣士林地方法院檢察署於八十八年八月十三日以八十八
    年度偵字第五八二三號、第七六五Ｏ號為不起訴處分確定。再因施用毒品案件，
    經本院以八十八年度毒聲字第二二三五號裁定送觀察、勒戒後，仍認無繼續施用
    毒品之傾向，由台灣士林地方法院檢察署於八十八年十一月二十日以八十八年度
    毒偵字第八五五號為不起訴處分確定。又因施用毒品案件，經本院於八十九年二
    月二十二日以八十九年度易字第一五Ｏ號判決判處有期徒刑六月。此有不起訴處
    分書二紙及刑事判決書一紙在卷可證。本次被告再度持有海洛因及施用安非他命
    ，為三犯以上施用毒品罪，依照上開規定，本院應予審理。再按海洛因、安非他
    命分別為毒品危害防制條例第二條第二項第一款、第二款所稱之第一級、第二級
    毒品，核被告持有海洛因之行為，係犯同條例第十一條第一項之持有第一級毒品
    罪；被告施用安非他命之行為，係犯同條例第十條第二項之施用第二級毒品罪。
    被告持有安非他命進而施用，持有安非他命之低度行為為施用安非他命之高度行
    為所吸收，不另論罪。被告先後多次施用安非他命之犯行，時間緊接，犯罪構成
    要件相同，顯係基於概括犯意為之，為連續犯，依刑法五十六條規定論以之一罪
    ，並加重其刑。又被告曾因違反麻醉藥品管理條例案件，經本院判處有期徒刑八
    月確定；另犯販賣化學合成麻醉藥品安非他命罪，經最高法院判處有期徒刑三年
    十月確定，合併執行有期徒刑四年二月，於八十八年五月二十二日縮刑期滿執行
    完畢，有臺灣高等法院被告全國前案紀錄表及台灣高等法院檢察署刑案紀錄簡覆
    表各一份在卷可參，其於有期徒刑執行完畢後，五年內再犯有期徒刑以上之本罪
    ，為累犯，依刑法第四十七條規定就所犯持有第一級毒品部分加重其刑、就所犯
    施用第二級毒品部分遞加重其刑。被告所犯上開二罪，罪名不同，犯意各別，行
    為互殊，應予分論併罰。爰審酌被告有多次犯施用毒品前科，又犯本罪，顯見悔
    意不深，犯罪自戕生命健康及犯罪後坦承犯行等一切情狀，分別量處如主文所示
    之刑，並定其應執行之刑。
三、扣案之安非他命九包（驗餘淨重一Ｏ七點ＯＯ二一公克）、海洛因二包（驗餘淨
    重三點五二克）及三個殘渣袋內之安非他命（量微無法計重），均係查獲之毒品
    ，依毒品危害防制條例第十八條第一項前段規定沒收銷燬。另扣案之殘渣袋三個
    、電子秤一個、封口機二台、分裝袋三四二個、吸食器二個及酒精燈一個，均係
    被告所有供施用安非他命所用及預備之物，業據被告供明在卷，依刑法第三十八
    條第一項第二款規定沒收。
據上論斷，應依刑事訴訟法第二百九十九條第一項前段，毒品危害防制條例第十條第
第二項、第十一條第一項、第十八條第一項前段，刑法第十一條、第五十六條、第四
十七條、第五十一條第五款、第三十八條第一項第二款判決如主文。
本案經檢察官江林達到庭執行職務。
中      華      民      國      九十      年      十      月    十六    日
                                  臺灣士林地方法院刑事第四庭
                                          法  官
右正本證明與原本無異
如不服本判決應於送達後十日內向本院提出上訴狀
                                          書記官
中      華      民      國      九十      年      十      月    十六    日


司法院資訊處製作；財團法人民間司法改革基金會備份。
